# 请教陈版，子公司清算问题

提问人：wjfreesoul 时间：2017-08-09 10:36:39
请教陈版，全资子公司清算注销后，原持有的房屋和土地分配给母公司，那么这部分房屋和土地在母公司单体是按评估值还是账面值入账呢？ 谢谢

回答人：chenyiwei
建议按照该房屋、土地在母公司合并报表层面的账面价值入账，可以减轻后续编制合并报表时的调整工作量。

提问人：wjfreesoul 时间：2017-08-10 09:29:15
陈版，假如子公司先按评估值将房屋和土地卖给母公司，那么母公司肯定按评估值入账，然后子公司再注销，这样母公司单体就将增值部分确认为投资收益了，这两种操作方式的经济实质是一样的，子公司的税务成本也一样，但是会计处理不同导致母公司单体利润波动较大，这样反而有了操作空间

回答人：chenyiwei
如果有明显证据表明出售和注销是一揽子交易，那么应作为一个整体处理，处理效果与直接从子公司收回非货币资产相同。